【裁判字號】    90,易,363
【裁判日期】    900730
【裁判案由】    贓物
【裁判全文】
臺灣花蓮地方法院刑事判決                            九十年度易字第三六三號
    公  訴  人  臺灣花蓮地方法院檢察署檢察官
    被      告  丙○○
右列被告因贓物案件，經檢察官提起公訴（九十年度偵字第一一一七號），本院判決
如左：
    主  文
丙○○收受贓物，處有期徒刑參月，如易科罰金，以參佰元折算壹日。
    事  實
一、丙○○明知道綽號「小陳」之真實姓名、年籍均不詳之成年男子，於民國九十年
    二月十日，在丙○○位於花蓮縣吉安鄉○○村○○○街八十九號前，交付其使用
    之車號ＲＰＴ─一四八號機車，係來路不明之贓物（經查係甲○○所有，於九十
    年一月三十一日，在花蓮市○○街三十七號前所遭竊），竟仍收受騎用，嗣丙○
    ○於九十年四月三日上午九時許，騎乘該機車行經花蓮市○○路仁里橋上時，為
    警路檢查獲，並扣得上開機車一輛，而查知上情。
二、案經花蓮縣警察局花蓮分局報告臺灣花蓮地方法院檢察署檢察官偵查起訴。
    理  由
一、訊據被告丙○○固承認騎乘贓物於右揭時、地，為警查獲之事實，惟辯稱：伊是
    打0000000000號行動電話向年約二十八歲之「小陳」借車，借車時他
    沒有給我看機車行照或其他車籍資料，伊不知「小陳」的姓名，實際住所，但伊
    不知向「小陳」所借用之機車為贓車等語。然查，上開車號ＲＰＴ─一四八號機
    車，確係甲○○所有，於九十年一月三十一日，在花蓮市○○街三十七號前遭人
    竊取者一節，業據被害人甲○○指訴甚明，並有甲○○領回該機車而出具之贓證
    物品認領保管收據及車籍作業系統查詢認可資料、車輛竊盜、車牌失竊資料個別
    查詢報表各一份附卷可查。經查，被告自不詳姓名之人收受機車，竟未索取車輛
    證件，且未能舉出前述綽號「小陳」之成年男子之真實姓名、住址，以供本院查
    證，該不詳姓名男子將機車交付予被告長達五十幾天之久，仍未向被告索還機車
    ，顯與常情不符，足認被告主觀上對所收之機車應知其來路不明無訛。另查被告
    所稱「小陳」與之聯絡所使用之電話0000000000號行動電話之申請使
    用人乙○○，亦到庭指證與被告素不相識，且實際使用該電話者為其大陸籍妻子
    ，在該段時間，係返回大陸等情，亦有筆錄可稽，則被告所辯均屬虛偽，不可採
    信。則按之常情，若向人長期借用車輛應會向出借人索取車輛行照等車籍，以避
    免收受贓車，或為警攔檢時，無法證明合法來源，為人皆知之事，被告明知無車
    籍證件，為來源不明之車，甚至不知交付車輛之人姓名、聯絡方式，竟仍加以收
    受騎用，其有明知該機車來源不明，應為贓物而仍以收受騎用，應至為明顯。事
    證明確，被告犯行可以認定。
二、核被告所為，係犯刑法第三百四十九條第一項的收受贓物罪。爰審酌被告之犯罪
    動機、目的，對被害人所造成之危害，及其犯罪後的態度等一切情狀，量處如主
    文所示之刑，並諭知易科罰金之折算標準。
據上論斷，爰依刑事訴訟法第二百九十九條第一項前段，刑法第三百四十九條第一項
、第四十一條第一項前段，罰金罰鍰提高標準條例第一條前段、第二條，判決如主文
。
本案經檢察官李子春到庭執行職務。
中      華      民      國      九十    年      七      月     三十     日
                                臺灣花蓮地方法院刑事庭
                                    法  官  吳  順  龍
右正本證明與原本無異。
如對本判決不服，應於送達後十日內，向本院提出上訴狀。（應抄附繕本）告訴人或
被害人如對於本判決不服者，應具備理由請求檢察官上訴，其上訴期間之計算係以檢
察官收受判決正本之日期為準。
                                    法院書記官
中      華      民      國      九十    年      七      月     三十一   日
附錄本判決論罪之法律條文：
刑法第三百四十九條第一項：
收受贓物者，處三年以下有期徒刑、拘役或五百元以下罰金。


司法院資訊處製作；財團法人民間司法改革基金會備份。
